臺灣臺中地方法院刑事裁定
111年度單禁沒字第186號
聲  請  人  臺灣臺中地方檢察署檢察官
被      告  王安妮

                    住臺中市○○區○○○道0段000號0樓之                      00
上列聲請人因被告違反毒品危害防制條例案件，聲請單獨宣告沒
收（111年度聲沒字第113號、110年度毒偵緝字第400號、第502
號、110年度毒偵字第3719號），本院裁定如下：
    主    文
扣案如附表編號1、2所示之物，均沒收銷燬之。
    理    由
一、本件聲請意旨略以：臺中市政府警察局第二分局、太平分局
    警員先後於民國110年3月3日16時45分許、同年8月23日9時
    許，分別在臺中市○○區○○街00巷00弄00號2樓K房、臺中市○
    區○○路000號602室，查獲被告王安妮施用第二級毒品案件，
    業經臺灣臺中地方檢察署檢察官於111年1月10日以110年度
    毒偵字第3719號、110年度毒偵緝字第400號、第502號為不
    起訴處分確定，有該不起訴處分書在卷足稽。惟查，扣案如
    附表所示之物，係屬違禁物，有衛生福利部草屯療養院所出
    具之鑑驗書（草療鑑字第1100300133、0000000000、000000
    0000號）附卷足證，請依刑法第40條第2項、毒品危害防制
    條例第18條第1項前段之規定宣告沒收銷燬之等語。
二、按查獲之第一級、第二級毒品，不問屬於犯罪行為人與否，
    均沒收銷燬之，毒品危害防制條例第18條第1項前段定有明
    文，且該條立法理由揭櫫：為因應相關特別法將於刑法沒收
    章施行之日（即105年7月1日）失效等因素，為防制毒品之
    需要，乃予配合修正等旨，故而，毒品危害防制條例第18條
    屬刑法有關違禁物沒收之特別規定，而應優先適用；又違禁
    物或專科沒收之物得單獨宣告沒收，若案件未起訴或不起訴
    者，應由檢察官聲請法院以裁定沒收之，亦為刑法第40條第
    2項所明定，並經司法院著有18年院字第67號解釋可參。
三、經查，被告王安妮因涉犯施用第二級毒品案件，經臺灣臺中
    地方檢察署檢察官以110年度毒偵字第3719號、110年度毒偵
    緝字第400號、第502號為不起訴處分確定在案之情，有上開
    不起訴處分書、該案件案卷及臺灣高等法院被告前案紀錄表
    在卷可憑。而扣案之玻璃球吸食器1組（臺中市政府警察局
    第二分局110年度保管字第1470號扣押物品清單）及晶體3包
    （臺中市政府警察局太平分局110年度安保字第1324號扣押
    物品清單），經送驗後，均含第二級毒品甲基安非他命成分
    等情，有衛生福利部草屯療養院110年3月15日草療鑑字第11
    00300133號、110年8月24日草療鑑字第0000000000號、110
    年10月13日草療鑑字第0000000000號鑑驗書在卷足憑（見臺
    灣臺中地方檢察署110年度毒偵字第971號卷第175頁、第181
    至187頁，110年度毒偵字第3719號卷第95至101頁），可認
    扣案如附表編號1所示之玻璃球吸食器1組，其內仍有微量毒
    品殘留，依現有科技尚無法析離，應整體視為毒品危害防制
    條例第2條第2項第2款所列管之第二級毒品，而與扣案如附
    表編號2所示之第二級毒品甲基安非他命3包，俱屬違禁物，
    均應依毒品危害防制條例第18條第1項前段規定沒收銷燬之
    ，並得依刑法第40條第2項規定單獨宣告沒收，又用以包裝
    上開第二級毒品甲基安非他命之包裝袋，因與附著其上之毒
    品亦無從析離，亦屬查獲之第二級毒品，均應依毒品危害防
    制條例第18條第1項前段規定，併予宣告沒收銷燬之。從而
    ，聲請人本件聲請核與規定相符，應予准許。至於鑑驗耗損
    之毒品，既已滅失而不復存在，爰不另為沒收銷燬之諭知，
    附此敘明。
四、依刑事訴訟法第455條之36第2項，毒品危害防制條例第18條
    第1項前段，刑法第11條、第40條第2項，裁定如主文。
中    華    民    國   111    年    2     月    25    日
                  刑事第十庭  法  官  林芳如
以上正本證明與原本無異。
如不服本裁定，應於收受送達後5日內向本院提出抗告狀。（應
附繕本）
                              書記官  張玉楓
中    華    民    國   111    年    2     月    25    日
附表：
編號 物品名稱及數量 扣押物品清單及鑑定報告 卷證出處 1 玻璃球吸食器1組 ★臺中市政府警察局第二分局110年度保管字第1470號扣押物品清單 ★衛生福利部草屯療養院110年3月15日草療鑑字第1100300133號鑑驗書 　檢品編號：B0000000   檢品外觀：玻璃球吸食器   送驗數量：乙組   檢出結果：第二級毒品甲              基安非他命   備註：送檢玻璃球吸食器4組、吸食器1組；送驗單位指定鑑驗玻璃球吸食器1組。 見110年度毒偵字第971號卷第181至187頁） 2 甲基安非他命3包 （含包裝袋3只） ★臺中市政府警察局太平分局110年度安保字第1324號扣押物品清單 ★衛生福利部草屯療養院110年8月24日草療鑑字第0000000000號鑑驗書 　檢品編號：B0000000（編號1）   檢品外觀：晶體   送驗淨重：0.3218公克   驗餘淨重：0.3101公克   檢出結果：第二級毒品甲基安    非他命 ★衛生福利部草屯療養院110年10月13日草療鑑字第0000000000號鑑驗書 ⑴檢品編號：B0000000（編號2）   檢品外觀：晶體   送驗淨重：0.2954公克   驗餘淨重：0.2835公克   檢出結果：第二級毒品甲基安非他命 ⑵檢品編號：B0000000（編號3）   檢品外觀：晶體   送驗淨重：0.2760公克   驗餘淨重：0.2618公克   檢出結果：第二級毒品甲基安非他命　 見110年度毒偵字第3710號卷第95至101頁）